臺灣苗栗地方法院刑事判決
 111年度交簡上字第10號
上  訴  人  
即  被  告  巫瑞諭


上列上訴人即被告因公共危險案件，不服本院民國111年1月21日
111年度苗交簡字第20號第一審簡易判決（檢察官聲請簡易判決
處刑案號：111年度速偵字第1號），提起上訴，本院管轄之第二
審合議庭判決如下：
    主  文
上訴駁回。
巫瑞諭緩刑貳年。
    事實及理由
一、本案經本院合議庭審理結果，認第一審刑事簡易判決認事用
    法及量刑均無不當，應予維持，並引用如附件所示之本院第
    一審刑事簡易判決書及臺灣苗栗地方檢察署檢察官聲請簡易
    判決處刑書記載之事實、證據及理由。
二、上訴人即被告巫瑞諭上訴意旨略以：上訴人已與被害人劉俊
    凱達成民事和解，亦賠償保險公司賠償予戴月嬌之損害賠償
    金，上訴人願承認自身錯誤、面對應得之懲處，惟懇請從輕
    量刑，並給予緩刑之宣告等語。
三、按量刑之輕重，係事實審法院得依職權自由裁量之事項，茍
    已斟酌刑法第57條各款所列情狀而未逾越法定刑度，則不得
    遽指為違法；又刑罰之量定屬法院自由裁量之職權行使，但
    仍應審酌刑法第57條所列各款事由及一切情狀，為酌量輕重
    之標準，並非漫無限制，在同一犯罪事實與情節，如別無其
    他加重或減輕之原因，下級法院量定之刑，亦無過重或失輕
    之不當情形，則上級法院對於下級法院之職權行使，原則上
    應予尊重（最高法院72年臺上字第6696號判例、75年臺上字
    第7033號判例意旨參照）。經查，刑法第185 條之3第1項第
    1款之公共危險罪，法定刑度為「2 年以下有期徒刑，得併
    科20萬元以下罰金」，而原審以上訴人所為公共危險犯行事
    證明確，並詳為審酌其於服用酒類後貿然駕駛動力交通工具
    上路，且吐氣所含酒精濃度值高達每公升1.31毫克，其行為
    枉顧自身及其他用路人之生命、身體及財產安全，已對公眾
    交通安全產生危害，本案更因酒後控制能力降低，而與道路
    上行駛之其他車輛發生碰撞（幸未有人受傷），所為實應非
    難；兼衡其未曾受刑事罪刑處罰，有臺灣高等法院被告前案
    紀錄表在卷可佐，素行尚佳，且犯後尚能坦承犯行、正視己
    過，暨其犯罪之動機、目的、手段，於警詢時自陳高職肄業
    之智識程度，現務農之家庭經濟狀況（見偵卷第9頁）等一
    切情狀，在法定刑度內判處被告有期徒刑3月，並諭知易科
    罰金之折算標準，且前開所宣告之刑與被告犯罪情節及犯後
    態度相衡，亦難謂有過重或失輕之不當情形，揆諸前揭說明
    ，原審之量刑要難指為違法，被告上訴請求輕判，為無理由
    ，應予駁回。
四、末查，被告前未曾受有期徒刑以上刑之宣告，有臺灣高等法
    院被告前案紀錄表1 份附卷可憑，其因一時疏忽，致罹刑章
    ，於犯罪後已坦承犯行，且事後亦與告訴人劉俊凱達成民事
    和解，亦賠償保險公司賠償予戴月嬌之損害賠償金，並已全
    部給付和解款項，有本院公務電話紀錄1 份及車禍和解書影
    本、和解書影本各1 張在卷可憑（見本院卷第27、29、79頁
    ），被告經此偵審程序之教訓，當知所警惕，信無再犯之虞
    ，本院因認其所受宣告之刑以暫不執行為適當，爰併予宣告
    緩刑2 年，以啟自新。
據上論斷，應依刑事訴訟法第455 條之1 第1 項、第3 項、第37
3 條、第364 條、第368 條、刑法第74條第1 項第1 款，判決如
主文。
本案經檢察官莊佳瑋聲請以簡易判決處刑，檢察官吳宛真到庭執
行職務。
中　　華　　民　　國　　111 　年　　3 　　月　　31　　日
            刑事第一庭  審判長法  官  陳茂榮
                              法  官  高御庭
                              法  官  許蓓雯
以上正本證明與原本無異。
不得上訴。
                               書記官  蔡孟穎
中　　華　　民　　國　　111 　年　　3 　　月　　31　　日